# 未达到行权条件时股份支付如何处理

提问人：rainy418 时间：2011-06-27 09:31:52
公司在上期末预计能够达到行权条件，并确认了相关费用和资本公积，但是本期末实际发现未达到行权条件（假设期权计划就是 1年），不能行权，那么对于之前确认的相关费用和资本公积是否要调整？如何调整呢？

回答人：chenyiwei
要区分未能满足的条件是什么类型的条件。如果是未满足可行权条件中的服务期限条件和非市场业绩条件导致未能获得标的股权的，应当冲回前期已确认的费用和资本公积；如果是未满足非可行权条件或者可行权条件中的市场条件所导致，则不能冲回前期已确认的费用和资本公积，并需按照加速行权处理。

回答人：chenyiwei
回复 zoujiecpa 的帖子
原先的回复应当仍然是适用的。上面的回复不小心写反了，已作修改。抱歉。

回答人：chenyiwei
回复 ying0518 的帖子
在权益结算的股份支付中，可行权条件中的服务期限条件和非市场条件影响所授予的权益工具的数量；非可行权条件和可行权条件中的市场条件影响权益工具于授予日的公允价值。
所以，当未能满足可行权条件中的服务期限条件和非市场条件时，最终授予的权益工具数量为零，累计的股份支付相关费用总额也就相应为零，原先确认的股份支付相关费用需要冲回。 当未能满足非可行权条件和可行权条件中的市场条件时，仍然视为已经授予了相应数量的权益工具。由于根据金融工具列报准则规定，权益工具在初始确认后的后续公允价值变动不予确认，所以市场条件和非可行权条件虽然会导致后期权益工具公允价值的变动，但这部分公允价值变动发生于授予日之后，所以在会计上不予确认，也就不影响整个计划期间内应确认的股份支付费用总额（权益结算的股份支付的费用总额＝所授予权益工具的数量*权益工具于授予日的公允价值），所以不能冲回前期已确认的费用，并需作加速行权处理。

回答人：chenyiwei
回复 mytruth 的帖子
我理解应当是加速行权，因为在这种情况下（已经确定不能行权），原先的等待期已经没有意义。

回答人：chenyiwei
回复 mytruth 的帖子
你的帖子中对于相关会计处理的理解基本上是正确的。但是个人理解，要利用股份支付计划操纵利润在目前的实务中还是有较大难度的。目前上市公司要实施股权激励需取得证监会的无异议函，并且本身符合证监会规定条件，实际实施了股权激励的上市公司也并不多，采用这种方式可能对公司及相关高管个人的信用产生严重的损害。并且更重要的是股权激励的最终授予与作为激励对象的高管的个人利益密切相关。
在此情况下，事实上应当不会利用股份支付作为利润操纵的工具。

回答人：chenyiwei
回复 rainy418 的帖子
1 、应付职工薪酬应当仅涉及现金结算的股份支付。对于现金结算的股份支付，当确定不再满足支付条件时，即应将原先已确认的负债和累计的股份支付费用全部冲回。这样的处理比较简单。
2 、对于权益结算的股份支付，如果由于未满足可行权条件中的服务期限条件和／或非市场业绩条件导致授予的权益工具数量为零的，则应将原先确认的资本公积和累计股份支付费用冲回。如果权益工具已经授予（已满足可行权条件中的服务期限条件和／或非市场业绩条件），但由于未满足市场条件和／或非可行权条件导致无法行权的，则原先确认的累计费用和资本公积不能冲回，相应的累计资本公积将一直保留在资本公积中（只是将明细科目由“其他资本公积”重分类到“股本溢价”）。

提问人：davidfan 时间：2011-06-27 14:36:10
回复 chenyiwei 的帖子
反了吧

回答人：chenyiwei
抱歉，原先的回复确实写反了。已作修改，谢谢指出。

提问人：rainy418 时间：2012-08-13 17:13:59
回复 chenyiwei 的帖子
陈老师，“当未能满足非可行权条件和可行权条件中的市场条件时，仍然视为已经授予了相应数量的权益工具”，应该做加速行权处理，不会是实际上还要将权益工具或现金交付给职工吧？
实际行权的时候，分录如下，那么未能满足非可行权条件和可行权条件中的市场条件时，分录怎么做呢？ 1 、权益结算： 借：银行存款（收到的款项） 　　资本公积——其他资本公积 贷：股本 　　资本公积——股本溢价（倒挤） 2 、现金结算： 借：应付职工薪酬 贷：银行存款

回答人：chenyiwei
这种情况下，仍按等待期内正常的会计处理确认费用（当然金额上需要加速确认），只是没有实际行权时的会计处理。

提问人：rainy418 时间：2012-08-15 11:20:40
回复 chenyiwei 的帖子
1 、应付职工薪酬应当仅涉及现金结算的股份支付。对于现金结算的股份支付，当确定不再满足支付条件时，即应将原先已确认的负债和累计的股份支付费用全部冲回。这样的处理比较简单。
-----陈老师，这里的意思是不是，在现金结算的情况下，不论哪类行权为满足，一律都将原来的费用和负债冲回！

回答人：chenyiwei
是的。现金结算的股份支付不涉及权益工具。

提问人：shunfeng1100 时间：2013-01-22 11:09:16
回复 chenyiwei 的帖子
找了几个上市公司终止股权激励的案例，请陈老师帮忙分析一下：
1 、超图软件 终止原因：由于部分高管离职注销股票期权，以及因经济形势变化终止激励计划。 会计处理：加速行权。 2 、海鸥卫浴终止原因：未满足业绩条件。 会计处理：鉴于公司股票期权激励计划未达成授予条件,不产生相关期权费用。本次公司股票期权激励计划的终止实施,不会对公司的财务状况产生实质性影响,不会影响股东的权益。（公告原文）。 3 、朗姿股份 终止原因：激励对象中部分高级管理人员发生变化，同时为加快主业拓展，公司新引进了多名高级管理人员、核心技术人员、核心管理人员和核心销售人员，股权激励计划无法覆盖公司现任高管及新进骨干核心员工，若继续实施公司股权激励计划将无法达到预期的激励效果。 会计处理：加速行权 4 、鼎汉技术 终止原因：未达到业绩条件 会计处理：加速行权 陈老师：以上会计处理正确吗？海鸥卫浴为什么没有加速行权?鼎汉技术、海鸥卫浴没有达到业绩条件，按您的说法应该属于“如果是未满足可行权条件中的服务期限条件和非市场业绩条件导致未能获得标的股权的，应当冲回前期已确认的费用和资本公积”中的未满足非市场业绩条件，鼎汉技术为什么要加速行权？

回答人：chenyiwei
没有对这些案例做过仔细研究，也不了解其中大部分案例的背景。从你概括的信息看， 1 ～ 3 似乎没有重大问题，但 4 为何这样处理，可能会有一些更特殊的背景？请注意进一步了解。此问题会计处理的基本原则如我前面所述。

提问人：ygdkbhzms 时间：2014-05-24 11:34:15
这是chenyiwei对解释 3 号的理解，没有官方出处。

回答人：chenyiwei
这是IFRS 2的基本模型。非市场条件决定授予权益工具的数量，如不满足则授予数量为零，自然应确认的股份支付费用总额也就为零，所以要把前期已确认的股份支付费用转回。

提问人：乐观主义者 时间：2014-08-26 18:38:58
其实大家说了那么多，还是没人解决这个冲回是在不满足非市场条件的期间全部一次性冲回还是以前期间的调整以前年度损益，当期不确认。也就是适用未来适用法还是追溯调整法，请教各位前辈。

回答人：chenyiwei
在不满足非市场条件的期间将以前累计确认的这部分费用全部一次性冲回（冲减当期管理费用），当期不再确认新的费用。也就是未来适用法。

提问人：大学较瘦 时间：2014-10-10 16:49:14
不明白的是为何市场条件不满足时，仍然认为是确认了服务，不再冲回，非市场条件时认为没有提供服务要冲回

回答人：chenyiwei
非市场条件决定所授予权益工具的数量，只要非市场条件满足，就认为相应数量的权益工具已经授予，相应地也要把这部分权益工具于授予日的公允价值确认为累计的费用。因为权益工具的后续公允价值变动不确认，因此费用金额是根据这些权益工具在授予日的公允价值计算的。 市场条件决定了权益工具的公允价值，但不影响所授予权益工具的数量。由于权益工具在授予后的公允价值变动不确认，因而市场条件对后续应确认的费用总额（＝最终授予的权益工具数量*授予日公允价值）不产生影响。

提问人：suguar 时间：2014-12-30 11:08:17
陈老师。可不可以这样去思考，授予权益工具的条件是职工提供的服务满足了所有除市场条件以外的约定，行权条件，受到市场条件的影响。可以这样考虑吗？？？？？？

回答人：chenyiwei
可以这样理解，不同类型的条件决定不同的要素。

提问人：shenhf0705 时间：2016-01-19 11:39:51
陈版主：当未能满足可行权条件中的服务期限条件和非市场条件时，最终授予的权益工具数量为零，累计的股份支付相关费用总额也就相应为零，原先确认的股份支付相关费用需要冲回。那费用冲成负数了怎么办？求指导！

回答人：chenyiwei
这种情况下，在冲回前期费用时将本年度的管理费用冲减为负数是完全可能的，也是可以合理解释的。

提问人：duofei 时间：2016-05-26 07:37:25
非可行权条件具体有哪些?_?

回答人：chenyiwei
你可以看IFRS 2的附录中的举例。乔元芳老师的文章里有介绍。

提问人：xuying1983 时间：2016-09-21 15:25:09
请问，关于您提到的这条“如果权益工具已经授予（已满足可行权条件中的服务期限条件和／或非市场业绩条件），但由于未满足市场条件和／或非可行权条件导致无法行权的，则原先确认的累计费用和资本公积不能冲回，”有没有具体的来源，比如哪条准则或准则解释中有具体提到过？

回答人：chenyiwei
这是股份支付准则的基本逻辑，市场条件和非可行权条件影响股份支付中所授予的权益工具的公允价值，但权益结算股份支付中授予的权益工具在授予日后的公允价值变动是不确认的，除非发生条款和条件的修改。

提问人：13352260467 时间：2018-06-07 17:25:34
但由于未满足市场条件和／或非可行权条件导致无法行权的，则原先确认的累计费用和资本公积不能冲回，相应的累计资本公积将一直保留在资本公积中（只是将明细科目由“其他资本公积”重分类到“股本溢价”）。 请问陈版主，这么做的原因是什么，谢谢

回答人：chenyiwei
因为未满足非市场条件，激励对象的对应服务已经提供，所以尽管最终未能行权，但与所接受的服务相关的费用和资本公积仍需确认。相反，如果未满足服务期限条件或业绩条件，则表明激励对象未提供合格的服务，故无费用。

提问人：13352260467 时间：2018-06-07 22:52:05
陈版，股份支付权益结算为什么不用其它权益工具科目，同样是权益增加

回答人：chenyiwei
股份支付最终取得的是普通股，不是优先股等特殊权益。而且这部分资本公积实际上是由授予日以来累计接受服务相关的费用形成。

提问人：zhs7403 时间：2018-06-08 06:44:55
陈老师，您 41 楼批注是否有问题？ 因为未满足非市场条件，激励对象的对应服务已经提供，所以尽管最终未能行权，但与所接受的服务相关的费用和资本公积仍需确认。相反，如果未满足服务期限条件或业绩条件，则表明激励对象未提供合格的服务，故无费用。
因为市场业绩和非可行权决定价格，所以是否应修改为“因为未满足市场条件，激励对象的对应服务已经提供，所以尽管最终未能行权，但与所接受的服务相关的费用和资本公积仍需确认。相反，如果未满足服务期限条件或非市场业绩条件，则表明激励对象未提供合格的服务，故无费用。

回答人：chenyiwei
是的，应该这样修改。感谢指正。